【裁判字號】    89,上易,646
【裁判日期】    890531
【裁判案由】    贓物
【裁判全文】
臺灣高等法院刑事判決                            八十九年度上易字第六四六號
    上  訴  人
    即  被  告  乙○○
    選任辯護人  邱晃泉
                林詩梅
右上訴人因贓物案件，不服臺灣桃園地方法院八十八年度易字第二七五二號，中華民
國八十八年十二月三十日第一審判決（起訴案號：臺灣桃園地方法院檢察署八十八年
度偵字第一二六０七號）提起上訴，本院判決如左：
    主  文
上訴駁回。
    事  實
一、乙○○係位於桃園縣龍潭鄉○○路四十二之五號（起訴書誤載為四十五之二號）
    永興汽車修理廠負責人，明知辛○○（另案由原法院審理）向其兜售之安全氣囊
    二個附電腦主機（原裝配在車號Ｐ五─二八三九號自用小客車上，係庚○○所有
    ，於民國八十八年六月二日凌晨零時許在桃園縣龍潭鄉○○路五七七巷三弄二衖
    一之二號前失竊）係來源不明之贓物，竟仍基於故買贓物之犯意，於八十八年六
    月二日上午十時三十分許在上開修理廠內以新台幣（下同）二萬元代價予以買受
    ，嗣於八十八年七月七日下午二時五十分許，在上址修理廠內為警查獲。
二、案經新竹縣警察局移送台灣桃園地方法院檢察署檢察官偵查起訴。
    理  由
一、訊據上訴人即被告乙○○固坦承以二萬元代價向同案被告辛○○購買前揭安全氣
    囊二個附電腦主機一個，惟矢口否認有何右揭故買贓物犯行，辯稱：伊不知是贓
    物云云，然查：
  (一)前開安全氣囊二個附電腦主機原裝配在車號Ｐ五─二八三九號自用小客車上，係
    庚○○所有、於八十八年六月二日凌晨零時許在桃園縣龍潭鄉○○路五七七巷三
    弄二衖一之二號地下室為案外人辛○○所竊取，得手後予以拆解，將該車身後半
    段售予橫山鄉佑昇修理場，前半段則以廢鐵出售予平鎮市亞都廢鐵五金行，安全
    氣囊則以二萬元之價格售予上訴人等情，業據辛○○供述甚詳，並有車輛竊盜、
    車牌失竊資料個別查詢報表─查詢車輛認可資料表一紙附卷可稽；案外人辛○○
    於出售該安全氣囊時，確有告訴上訴人該安全氣囊確為伊竊取而來之贓物等情，
    亦據辛○○於警訊、偵查及本院調查程序中供承屬實。
  (二)依證人己○○於本院結稱各車種之安全氣囊並不能互相通用，每一車種必須使用
    原廠之該安全氣囊，該安全氣囊須是原車廠之代理廠商始可取得云云（本院八十
    九年五月一日訊問筆錄）。而案外人辛○○原任職於桃園縣平鎮市元力汽車公司
    （裕隆公司中壢地區服務廠商）擔任烤漆組組長，並非汽車零件銷售人員，更非
    該裕隆車廠之代理商，不可能擅自取得該安全氣囊單獨銷售，此應為上訴人所明
    知，則其竟持有前開安全氣囊兜售，其來源已屬可疑。又縱如證人己○○所述，
    該安全氣囊可自報廢車上取得（即上訴人所稱之中古貨），但該辛○○並非汽車
    之修護商，或收購舊報廢車輛之廠商，衡情亦無單獨取得該安全氣囊出售之餘地
    。何況上訴人從事汽車修護工作有年，對於汽車零件之價格理應知之甚詳，其於
    警訊時亦供承依坊間汽車材料行之估計，上開安全氣囊二個為二萬六千元，電腦
    控制器一個為一萬四千元等語（見臺灣桃園地方法院檢察署八十八年度核退字第
    一三一九號偵查卷第五頁），核與證人己○○在本院結證之情節相符；乃其竟以
    遠低於市價之代價向辛○○購入，諉無贓物之認識，孰能置信？參以上訴人自承
    於買受上開安全氣囊，已知來源可疑而不敢使用等情以觀，益見上訴人於買受時
    即已明知其為來源不明之贓物，應無庸置疑。
  (三)證人戊○○（受僱於上訴人修護廠）於本院審中固到庭證稱辛○○前來兜售前開
    安全氣囊時並未言明該安全氣囊係屬贓物云云；但查證人戊○○係受僱於上訴人
    經營之修護廠，從事汽車修護工作，並非採購人員，其於僱主採購零件時，是否
    有可能全程在場參與，已屬可疑，縱使在場，案外人及上訴人衡情亦不可能將該
    安全氣囊之來源據實以告，是其所為證言，即難憑信。
二、綜合上述，上訴人買受前開安全氣囊時，已明知為贓物，應可認定，所辯不知贓
    物云云，係屬飾卸之詞，不足採信；本件事證明確，上訴人犯行應堪認定。又本
    件事證人己臻明確，上訴人另請求訊問證人甲○○、丙○○、丁○○等人，即無
    必要，併此敘明。
三、核上訴人所為，係犯刑法第三百四十九條第二項之故買贓物罪。原審適用刑法第
    三百四十九條第二項，罰金罰鍰提高標準條例第一條前段規定，並審酌上訴人犯
    罪之動機、目的、手段、以及故買贓物，提供竊賊銷贓管道，間接助長竊盜案件
    增加，危害社會治安及人民財產安全甚鉅，其於犯罪後猶飾詞卸責，顯無悔意及
    其他一切情狀，量處有期徒刑八月，經核其認事用法並無違誤，量刑亦稱妥適，
    上訴意旨仍執陳詞，指摘原判決不當，求予撤銷改判，為無理由，應駁回其上訴
    。
據上論斷，應依刑事訴訟法第三百六十八條，判決如主文。
本案經檢察官彭坤業到庭執行職務。
中    華    民    國  八十九  年        五      月        三十一        日
                            臺灣高等法院刑事第十八庭
                                審判長法  官  吳      敦
                                      法  官  吳  明  峰
                                      法  官  林  陳  松
右正本證明與原本無異。
不得上訴。
                                      書記官  鎖  瑞  嶺
中    華    民    國  八十九  年        六      月          二          日
附錄：本判決論罪科刑法條全文
刑法第三百四十九條第二項：
搬運、寄藏、故買贓物或為牙保者，處五年以下有期徒刑、拘役或科或併科一千元以
下罰金。


司法院資訊處製作；財團法人民間司法改革基金會備份。
